【裁判字號】    96,交抗,274
【裁判日期】    970123
【裁判案由】    聲明異議
【裁判全文】
臺灣高等法院高雄分院刑事裁定        96年度交抗字第274號
抗告人即
受處分人    甲○○
上列抗告人因違反道路交通管理處罰條例聲明異議案件，不服臺
灣屏東地方法院中華民國96年11月16日裁定 (96年度交聲字第22
8 號)， 提起抗告，本院裁定如下：
     主  文
抗告駁回。
     理  由
一、本件抗告人即受處分人甲○○遭舉發於民國96年9 月16日13
    時10分許，騎乘車牌號碼950-QZ機車沿台一線北向南直行時
    ，於沿山路口闖紅燈等情，受處分人遂以本件舉發係員警片
    面指陳，員警並未依規定提出受處分人違規之照片為由，聲
    明異議。
二、原裁定意旨略以：本件違反道路交通管理事件雖經屏東縣警
    察局枋寮分局舉發，有該局舉發違反道路交通管理事件通知
    單1 紙在卷可稽，然經向交通部公路總局高雄區監理所屏東
    監理站查詢結果，稱「本件尚未掣開裁決書」等語，並檢附
    違規查詢報表影本1 紙，有該機關96年11月6 日高監屏字第
    0960027512號回函1 份在卷可按，足見本件違規案件尚未經
    公路主管機關裁決，因此聲明異議人逕向原審法院對舉發違
    反道路交通管理事件通知單聲明異議，其異議顯然不合法律
    上之程式，且無從補正，爰裁定駁回受處分人之聲明異議。
三、抗告意旨略以：抗告人無故被開具紅單，已合法向原處分機
    關進行複查，原審未依法命原處分機關置辯，逕自將異議駁
    回，未盡調查之職責，請求廢棄原裁定等語。
四、按違反道路交通管理處罰條例第12條至第68條之行為，由公
    路主管機關處罰；又受處分人，不服第8 條主管機關所為之
    處罰，得於接到裁決書之翌日起20日內，向管轄地方法院聲
    明異議；道路交通管理處罰條例第87條第1 項、第8 條第1
    項第1 款分別定有明文。是依上開法律規定說明，對於交通
    違規裁罰之案件，得為聲明異議之主體者，限於道路交通管
    理處罰條例第8 條之主管機關裁決所處罰之受處分人，其異
    議之對象，乃交通主管機關之裁決，故如尚未裁決，則並無
    受處分人，自亦無從聲明異議。本件經原審法院向主管機關
    函查結果，既尚未為裁決，則並無受處分人，自亦無從聲明
    異議。原裁定以受處分人聲明異議不合法，且無從命補正，
    而駁回其聲明異議，於法並無不合，抗告意旨以前詞指摘原
    裁定不當，為無理由，應予駁回。抗告人應於交通部公路總
    局高雄區監理所屏東監理站依法裁決收受後，如有不服，再
    向原審聲明異議，附此敘明。
五、據上論結，應依道路交通案件處理辦法第26條，刑事訴訟法
    第412 條，裁定如主文。
中    華    民    國    97    年    1     月    23    日
                  刑事第三庭    審判長法  官   周賢銳
                                      法  官   謝宏宗
                                      法  官   趙文淵
以上正本證明與原本無異。
不得再抗告。
中    華    民    國    97    年    1     月    23    日
                                      書記官   賴梅琴


司法院資訊處製作；財團法人民間司法改革基金會備份。
